# 关于广州非执业会员想转执业

提问人：cathyfm 时间：2013-02-18 17:23:49
请问各位大虾， 1 、我目前是广州CPA非执业会员，如果我想转为执业会员，一定要去事务所上班才行么？ 2 、现在事务所还接受挂靠不？如果不在事务所工作，只是挂靠到事务所（不签字），会不会违反什么法规？会不会有吊销执照的风险？ 谢谢，盼回复！

回答人：chenyiwei
1 、执业会员必须在会计师事务所专职从事CPA相关业务； 2 、挂靠是违规的，请不要从事挂靠等扰乱行业管理秩序的行为。